# 毒理试验费何时计入费用问题

提问人：清风笑 789789 时间：2020-12-21 15:33:03
请教陈版主，一家农药企业签订了一份毒理试验费合同，合同金额大约 400 万元。合同约定：签订合同后一周内支付50%，十二个月后支付30%，试验完成后支付剩余的20%，试验进度无法合理估计。企业付款时间、客户开票时间、合同约定付款时间都不一致，那么应该按哪个日期来计入费用？

回答人：chenyiwei
如果该毒理试验是研发过程的必要环节，则该项试验费应计入对应农药品种的研发支出。计入研发支出的时间理论上应当是根据受托方进行试验的进度逐步确认，如不切实可行的，可在受托方完成试验时计入。

提问人：清风笑 789789 时间：2020-12-22 19:44:00
可以按照合同约定最终完成时间按月摊销吗？

回答人：chenyiwei
如果最终研发形成无形资产，且该项试验是获取登记的必要环节，则可构成无形资产成本的一部分；如果不形成无形资产，则在发生时费用化处理。